lt-LT: Fejerverkų efektų tipai: Chrizantema; Keičiantis spalvą; Kometos uodegos; Traškantis; Blizgantis; Dūzgiantis; Palmė; Pijūnas; Garsinis šūvis; Žiedas; Saliutas; Besisukantis; Žvaigždžių sprogimas; Stroboskopinis; Medis; Švilpiantis; Gluosnis; Kita
fr: Types d’effets de feux d’artifice: Chrysanthème; Changement de couleur; Queues de comète; Crépitement; Scintillement; Bourdonnement; Palmier; Pivoine; Détonation; Anneau; Marron d’air; Tourbillon; Éclat d’étoiles; Stroboscope; Arbre; Sifflement; Saule; Autre
da: Typer af fyrværkerieffekter: Krysantemum; Farveskift; Komethaler; Knitren; Glimmer; Brummen; Palme; Pæon; Knald; Ring; Salut; Roterende; Stjerneudbrud; Stroboskop; Træ; Hylen; Pil; Andet
ko: 불꽃놀이 효과 유형: 국화; 색상 변화; 혜성 꼬리; 크래클링; 글리터; 허밍; 야자수; 작약; 폭음; 링; 축포; 스피닝; 스타버스트; 스트로브; 트리; 휘슬링; 수양버들; 기타
pt-PT: tipos de efeitos de fogo de artifício: Crisântemo; Mudança de cor; Caudas de cometa; Crepitar; Cintilação; Zumbido; Palmeira; Peónia; Estoiro; Anel; Salva; Rotação; Explosão estelar; Estroboscópio; Árvore; Assobio; Salgueiro; Outro
fi: Ilotulitustehosteiden tyypit: Krysanteemi; Väriä vaihtava; Komeetan pyrstöt; Rätisevä; Kimalle; Humiseva; Palmu; Pioni; Pamaus; Rengas; Jysäys (salute); Pyörivä; Tähtiryöppy; Välkkyvä; Puu; Vinkuva; Paju; Muu
th: ประเภทของเอฟเฟกต์ดอกไม้ไฟ: ทรงดอกเบญจมาศ; เปลี่ยนสี; ทรงหางดาวหาง; เสียงแตกกระแทก; กลิตเตอร์; เสียงคราง; ทรงต้นปาล์ม; ทรงดอกโบตั๋น; เสียงดังตู้ม; ทรงวงแหวน; ซาลูท; แบบหมุน; ทรงดาวกระจาย; ไฟกะพริบ; ทรงต้นไม้; เสียงหวีดร้อง; ทรงต้นหลิว; อื่นๆ
ro-RO: Tipuri de efecte de focuri de artificii: Crizantemă; Schimbare de culoare; Cozi de cometă; Pârâit; Sclipici; Bâzâit; Palmier; Bujor; Detonație (report); Inel; Salut (salute); Rotire; Explozie de stele; Stroboscop; Arbore; Șuierător; Salcie; Altele
ja: 花火の効果の種類: 菊; 色変化; 尾付き; クラックリング; グリッター; ハミング; ヤシ; 牡丹; 爆音; リング; サリュート; 回転; スターバースト; ストロボ; ツリー; 笛音; しだれ柳; その他
pt-BR: Tipos de efeitos dos fogos de artifício: Crisântemo; Mudança de cor; Caudas de cometa; Crepitante; Glitter; Zumbido; Palmeira; Peônia; Estampido; Anel; Salva; Giratório; Explosão estelar; Estroboscópico; Árvore; Assobio; Salgueiro; Outros
ru: Типы эффектов фейерверков: Хризантема; Меняющие цвет; Хвосты комет; Трещащие; Мерцающие; Жужжащие; Пальма; Пион; Хлопок; Кольцо; Салют; Вращающиеся; Звездный взрыв; Стробоскоп; Дерево; Свистящие; Ива; Другое
pl: Typy efektów fajerwerków: Chryzantema; Zmiana koloru; Ogony komet; Crackling; Migotanie; Buczenie; Palma; Piwonia; Huk; Pierścień; Salut; Wirujące; Rozbłysk; Stroboskop; Drzewo; Gwizd; Wierzba; Inne
de: Arten der Feuerwerkseffekte: Chrysantheme; Farbwechselnd; Kometenschweife; Crackling; Glitzer; Summend; Palme; Päonie; Zerlegerknall; Ring; Salut; Wirbelnd; Starburst; Blinker; Baum; Pfeifend; Weide; Sonstige
nl: Vuurwerkeffecttypen: Chrysant; Kleurveranderend; Komeetstaarten; Knetterend; Glitter; Zoemend; Palm; Pioenroos; Knal; Ring; Salute; Draaiend; Sterrenregen; Stroboscoop; Boom; Fluitend; Wilg; Overige
vi: Các loại hiệu ứng pháo hoa: Hoa cúc; Đổi màu; Đuôi sao chổi; Nổ lách tách; Lấp lánh; Vo ve; Cây cọ; Hoa mẫu đơn; Tiếng nổ lớn; Vòng tròn; Pháo nổ; Xoay; Tỏa sao; Nhấp nháy; Cây; Tiếng rít; Cây liễu; Khác
hu: Tűzijáték effektus típusok: Krizantém; Színváltó; Üstökös csóvák; Recsegő; Csillámló; Búgó; Pálma; Bazsarózsa; Durranó; Gyűrű; Hangbomba; Forgó; Csillagrobbanás; Villogó (Strobe); Fa; Süvítő; Szomorúfűz; Egyéb
sv: Typer av fyrverkerieffekter: Krysantemum; Färgskiftande; Kometsvansar; Knastrande; Glitter; Surrande; Palm; Pion; Knall; Ring; Salut; Snurrande; Stjärnsmäll; Stroboskop; Träd; Tjutande; Pilträd; Övrigt
en: Firework effect types: Chrysanthemum; Color changing; Comet tails; Crackling; Glitter; Humming; Palm; Peony; Report; Ring; Salute; Spinning; Starburst; Strobe; Tree; Whistling; Willow; Other
el: Τύποι εφέ πυροτεχνημάτων: Χρυσάνθεμο; Αλλαγή χρώματος; Ουρές κομήτη; Τρίξιμο; Γκλίτερ; Βουητό; Φοίνικας; Παιώνια; Κρότος; Δακτύλιος; Βολή (salute); Περιστροφή; Αστεροειδής έκρηξη; Στροβοσκοπικό; Δέντρο; Σφύριγμα; Ιτιά; Άλλο
sl-SI: Vrste ognjemetnih učinkov: Krizantema; Spreminjanje barve; Kometovi repi; Prasketanje; Bleščice; Brnenje; Palma; Potonika; Pok; Obroč; Saluta; Vrtenje; Eksplozija zvezd; Stroboskop; Drevo; Žvižganje; Vrba; Drugo
sk-SK: Typy ohňostrojných efektov: Chryzantéma; Meniace farbu; Kométové chvosty; Praskanie; Trblietky; Bzučanie; Palma; Pivónia; Zvukový výbuch; Prstenec; Salva; Rotovanie; Hviezdicový výbuch; Stroboskop; Strom; Hvízdavý; Vŕba; Iné
cs: Typy ohňostrojných efektů: Chryzantéma; Měnící barvu; Kometa; Praskající; Třpytivý; Bzučící; Palma; Pivoňka; Zvuková rána; Kruh; Saluta (rána); Rotující; Rozprsk do hvězdy; Stroboskop; Strom; Hvízdající; Vrba; Jiné
tr: Havai fişek efekt türleri: Kasımpatı; Renk değiştiren; Kuyruklu yıldız; Çatırtılı; Simli; Uğultulu; Palmiye; Şakayık; Patlamalı; Halka; Salute; Dönen; Yıldız patlaması; Flaşör; Ağaç; Islıklı; Söğüt; Diğer
nb: Typer fyrverkerieffekter: Krysantemum; Fargeskiftende; Komethaler; Knitrende; Glitter; Brummende; Palme; Peon; Smell; Ring; Salutt; Roterende; Stjerneutbrudd; Strobe; Tre; Hylende; Pil; Annet
es: Tipos de efectos de fuegos artificiales: Crisantemo; Cambio de color; Colas de cometa; Chisporroteo; Destello; Zumbido; Palmera; Peonía; Estallido; Anillo; Saludo; Giratorio; Estallido de estrellas; Estroboscópico; Árbol; Silbido; Sauce; Otro
bg-BG: Типове фойерверк ефекти: Хризантема; Промяна на цвета; Кометни опашки; Пращене; Блясък; Бръмчене; Палма; Божур; Гърмеж; Пръстен; Салют; Въртене; Звезден взрив; Строб; Дърво; Свистящ; Върба; Други
it: Tipi di effetti pirotecnici: Crisantemo; Cangiante; Code di cometa; Crepitante; Glitter; Ronzante; Palma; Peonia; Scoppio; Anello; Colpo scuro; Rotante; Raggiera; Strobo; Albero; Fischiante; Salice; Altro
zh-TW: 煙火效果類型: 菊花; 變色; 彗星尾; 爆裂; 閃爍; 蜂鳴; 棕櫚樹; 牡丹; 爆響; 環形; 禮炮; 旋轉; 星爆; 頻閃; 樹形; 哨音; 垂柳; 其他
hr-HR: Vrste vatrometnih efekata: Krizantema; Promjena boje; Repovi kometa; Pucketanje; Šljokice; Zujanje; Palma; Božur; Snažan prasak; Prsten; Salva; Okretanje; Rasprskavanje zvijezda; Stroboskop; Stablo; Zviždanje; Vrba; Ostalo
zh-CN: 烟花效果类型: 菊花; 变色; 彗尾; 劈啪声; 闪光; 蜂鸣; 棕榈树; 牡丹; 爆音; 环形; 礼炮; 旋转; 星爆; 频闪; 树形; 哨音; 柳树; 其他